【裁判字號】    90,易,1206
【裁判日期】    900829
【裁判案由】    傷害等
【裁判全文】
臺灣彰化地方法院刑事判決                          九十年度易字第一二六號
    公  訴  人  臺灣彰化地方法院檢察署檢察官
    被      告  丙○○
右列被告因傷害等案件，經檢察官提起公訴 (九十年度偵字第三七八三號），本院判
決如左：
    主  文
丙○○連續傷害人之身體，處拘役肆拾日，如易科罰金以佰元折算壹日；又以加害
生命之事，恐嚇他人致生危害於安全，處拘役拾日，如易科罰金以佰元折算壹日
。應執行拘役伍拾玖日，如易科罰金以佰元折算壹日。
    事  實
一、丙○○係乙○○之配偶；甲○○之女婿，與之具有家庭暴力防治法第三條所稱家
    庭成員之關係。丙○○與其妻乙○○本相處，略有不合，彼因金錢事宜，彼此間
    不有不悅，其竟基於概括犯意，連續於附表所示時、地，毆打乙○○，致乙○○
    受有背部挫傷併血腫及四肢多處挫傷併血腫等傷害。乙○○為免再度受害，即離
    家而去，丙○○要謀乙○○返家復合，竟於九十年二月二十四日十二時許，在其
    位於台北縣三重市○○街十二號二樓二Ｏ三室住處，打電話至甲○○位於彰化縣
    大城鄉○○村○○路五號住處，以加害生命之事，向甲○○恫稱：「如果不把女
    兒交出來，就要燒死你們全家！」等語，使甲○○心生恐懼，致生危害於安全。
二、案經被害人乙○○、甲○○訴由臺灣彰化地方法院檢察署檢察官。
    理  由
一、訊據被告丙○○矢口否認前揭犯行，辯稱：伊非但未傷害告訴人乙○○，且亦未
    向告訴人甲○○恐嚇之，伊有打電話給告訴人甲○○，詢問有關告訴人乙○○之
    去處而已云云。惟查：右開傷害事實，業據告訴人乙○○指訴歷歷，核與證人甲○○、陳文霞、賴盈含於偵訊中，所證述情節相符，並有驗傷診斷書一紙附卷可
    稽；另告訴人甲○○受被告恐嚇乙節，除業據告訴人甲○○指訴綦詳外，亦據證
    人陳文霞於偵訊中結證屬實。故顯見被告所辯，顯係事後飾卸之詞，委無足採。
    本件事證明確，被告之犯行，洵堪認定。
二、核被告等所為，係犯刑法第二百七十七條第一項傷害罪及同法第三百零五條恐嚇
    罪。其先後多次傷害犯行，時間緊接，所犯罪名相同，顯係出於概括之犯意為之
    ，為連續犯，爰依刑法第五十六條之規定以一罪論，並加重其刑。又其所犯上開
    傷害及恐嚇二罪間，犯罪各別，罪名不同，應分論併罰。爰審酌被告犯罪之動機
    、目的、手段、所生之危害及犯罪後之態度等一切情狀，量處如主文所示之刑，
    並依法定應執之刑，並諭知易科罰金之折算標準。
三、據上論斷，應依刑事訴訟法第二百九十九條第一項前段，刑法第五十六條、第三
    百零五條、第二百七十七條第一項、第五十一條第六款、第四十一條，罰金罰鍰
    提高標準條例第一條前段、第二條前段，判決如主文。
本案經檢察官吳憲明到庭執行職務。
中      華      民      國      九十      年      八    月    二十九    日
                                臺灣彰化地方法院刑事第三庭
                                    法      官  洪  志  賢
右正本證明與原本無異。
如不服本判決，應於送達後十日內向本院提出上訴狀(須附繕本)。
告訴人或被害人對於判決如有不服具備理由請求檢察官上訴者，其上訴期間之計算係
以檢察官收受判決正本之日期為準。
                                    法院書記官  洪  年  慶
中      華      民      國      九十      年      九    月      三      日
刑法第二百七十七條
傷害人之身體或健康者，處三年以下有期徒刑，拘役或一千元以下罰金。
犯前項之罪，因而致人於死者，處無期徒刑或七年以上有期徒刑，致重傷者，處三年
以上，十年以下有期徒刑。
刑法第三百零五條
以加害生命、身體、自由、名譽、財產之事恐嚇他人，致生危害於安全者，處二年以
下有期徒刑、拘役或三百元以下罰金。


司法院資訊處製作；財團法人民間司法改革基金會備份。
